# 请教下面交易算不算逆流交易？

提问人：hpulilei 时间：2020-08-11 21:33:08
请教逆流交易的问题？第一，母公司购买子公司发行的债券，抵消投资收益和财务费用后，需不需要考虑两个少数的分录？第二，母公司租赁子公司的办公楼，租金收入和租金费用抵消后，需不需要考虑两个少数的分录？第三，子卖给母的的商品，当年目全部销售，需不需要考虑两个少数的分录？

回答人：chenyiwei
1 、如果双方分别将利息收支计入各自损益，不存在利息资本化问题，则期末无未实现内部交易损益。相应地，在编制合并报表时，除了抵销财务费用和投资收益以外，无需其他特别处理，包括无需调整少数股东权益和少数股东损益。
2 、 3 、原理同 1 。期末如果没有未实现内部交易损益，则无需考虑调整少数股东权益和少数股东损益。

提问人：hpulilei 时间：2020-08-13 13:10:00
不考虑的化，如果只有此项交易，租金收入和租金费用抵消就行了，结果合并利润表合并净利润为 0 ，但是抵消投资收益时，子公司有租金收入，就有净利润，就会出现少数股东损益正数，归母净利润就是负数。不知道我的理解是否有问题。
%OVR7SO1II7}X7HR[8V9UHK.png
(77.54 KB, 下载次数: 35)
前天 12:48 上传
{YIW$L6YX8UQLD9HW]`ZNOT.png
(107.7 KB, 下载次数: 35)
前天 12:46 上传

回答人：chenyiwei
是这样，但这部分收益已经实现，是已经归属于少数股东的实在的经济利益。